臺灣臺北地方法院民事判決　　　　　　　 94年度訴字第716號
原　　　告　丁○○
被　　　告　乙○○
當事人間請求侵權行為損害賠償事件，原告於本院93年度交訴字
第10號公共危險等刑事案件審理中提起附帶民事訴訟，經刑事庭
以93年度交附民字第76號裁定移送前來，本院於民國94年7月22
日言詞辯論終結，判決如下：
    主  文
被告應給付原告新台幣貳拾萬零陸佰伍拾元，及自民國九十三
年五月廿六日起至清償日止按年息百分之五計算之利息。
原告其餘之訴駁回。
訴訟費用由被告負擔三分之二，餘由原告負擔。
本判決原告勝訴部分得假執行，但被告如以新台幣貳拾萬零陸
佰伍拾元為原告供擔保後得免為假執行。
原告其餘假執行之聲請駁回。
    事實及理由
一原告主張：被告於民國92年7月4日21時55分駕5E-9013號自用
  小客車，沿台北市○○○路○段與林森南路、南海路交叉口時
  ，本應注意遵守道路交通號誌之指示，而當時無其他不能注意
  之情形，詎其疏未注意當時前開路口其行駛方向之燈號已轉為
  紅燈，竟仍繼續行駛進入路口，造成原告騎乘車號NW6-088號
  重型機車，沿林森南路東向西方向直駛進入羅斯福路一段與南
  海路之交岔路口，被告見狀仍閃避不及，致其所駕駛車輛之右
  側車身擦撞原告所騎乘機車之車頭，原告因此人車倒地，並受
  有右小腿挫傷、左前臂挫傷、左肘擦傷、右踝挫傷併血腫等傷
  害。被告乙○○應注意車前狀況，隨時採取必要之安全措施，
  且依當時路況，又無不能注意之情形，竟故意衝撞紅燈，不惜
  造成原告之車毀人傷，其行為屬侵權行為，應負損害賠償責任
  。原告所受損害為：醫療費：扣除健保給付，連同中醫及日
  後陸續就醫所需共計新台幣 (下同)27,360 元。工作損失：
  原告就職銀翼餐廳，每月薪資30,000元，臥病2月工作損失為
  60,000元。增加生活支出部分：受傷時起20日因為原告手無
  法料理家事，雇用原告之姊丙○○看護，支出全日看護費用
  40,000元。勞動力減損部分：原告工作地點為餐廳，工作性
  質需要提端重物，此翻遭受重擊，所受傷害造成無法勝任目前
  工作，此損害如影隨形，終生難免，原告至退休尚有20餘年，
  請求賠償200,000元。慰撫金部分：原告受此無端撞擊，身
  體上之傷害、痛楚，雖經治療部份可望復元，惟心理上無法揮
  去當時遭撞擊、推擠，恐怖之夢靨，夜夜為惡夢所困，日日精
  神恍惚，不能集中意志工作，請求給付慰撫金300,000元。
  機車毀損部分：原告甫購入新型機車，遭撞擊全毀，如須修復
  ，需35,000元，被告應予給付。交通費：原告受傷後連同當
  日急診及日後每次赴醫院就診，僱用原告之配偶甲○○計乘車
  ，自92年7月4日起至94年3月30日止就醫交通費 (車資)22,010
  元，又住家到公司來回20公里若騎機車油錢約15元，搭公車需
  90元，1個月約多花2,000元，92年9月起至93年12月買新機車
  止共16個月增加交通費32,000元。原告請求被告賠償如訴之聲
  明之金額，多餘部分捨棄。並聲明：(一)被告應給付原告
  600,000元，及自起訴狀繕本送達翌日起至清償日止按年息5%
  計算之利息。(二)願供擔保聲請宣告假執行。
二被告則辯以：對於原告請求的醫療費用25,000元，被告不爭執
  。就原告請求的工作損失部分，診斷證明記載「須休養一個月
  觀察」，被告只願給付1個月的薪資30,000元。就原告請求看
  護費用部分，被告不同意，因無必要且原告並沒有實際支付這
  筆費用。對於原告請求的勞動力減損200,000元，被告不同意
  ，因為沒有證據證明原告受有勞動力減損。對於原告請求的慰
  撫金300,000元，被告只願意賠償20,000元。對於原告請求的
  機車毀損35,000元，被告願意賠償22,000元。對於原告請求的
  交通費用，被告否認，因原告目前都自己騎機車代步。並聲明
  ：(一)原告之訴及其假執行之聲請均駁回。(二)如受不利判決願供
  擔保聲請免為假執行。
三兩造不爭執之事項：
  (一)被告於92年7月4日22時55分許，駕駛車號5E-9013號自用小
    客車，沿臺北市○○○路由南往北方向行駛，途經羅斯福路
    1段與林森南路、南海路交岔路口時，本應注意遵守道路交
    通號誌之指示，面對圓形紅燈時，應即禁止通行，不得超越
    停止線或進入路口，而當時天候晴、夜間有照明、路面鋪裝
    柏油、乾燥、無缺陷、障礙物，且視距良好，亦無其他不能
    注意之情形，詎其疏未注意當時前開路口其行駛方向之燈號
    已轉為紅燈，竟仍繼續行駛進入路口，適原告騎乘車號
    NW6-088號重型機車，沿林森南路東向西方向直駛進入羅斯
    福路1段與南海路之交岔路口，被告見狀仍閃避不及，致其
    所駕駛車輛之右側車身擦撞原告所騎乘機車之車頭，原告因
    此人車倒地，並受有右小腿挫傷、左前臂挫傷、左肘擦傷、
    右踝挫傷併血腫等傷害。被告明知肇事後，雖稍有煞停，卻
    未下車查看協助或報警處理，竟另基於逃逸之犯意加速駛離
    。嗣經原告記下車牌號碼後報警處理而循線查獲。本院刑事
    庭判決被告因過失傷害人處有期徒刑3月如易科罰金以300元
    折算壹日，又駕駛動力交通工具肇事致人受傷而逃逸處有期
    徒刑6月如易科罰金以300元折算壹日，應執行有期徒刑8月
    如易科罰金以300元折算壹日。有本院93年度交訴字第10號
    刑事卷宗可稽。
  (二)被告願賠償原告醫療費用25,000元、1個月薪資30,000元之
    工作損失、慰撫金20,000元、機車毀損22,000元。(見本院
    卷第48-49頁)。
四按因故意或過失，不法侵害他人權利者，負損害賠償責任；不
  法侵害他人之身體或健康者，對於被害人因此喪失或減少勞動
  能力，或增加生活上之需要時，應負損害賠償責任；又不法侵
  害他人之身體、健康、名譽、自由、信用、隱私、貞操，或不
  法侵害其他人格法益而情節重大者，被害人雖非財產上損害，
  亦得請求賠償相當之金額，民法第184條第1項前段、第193條
  第1項、第195條第1項分別定有明文。惟當事人主張有利於己
  之事實者，就其事實有舉證之責任，民事訴訟第277條定有明
  定，故原告仍應就本件事故其所受損害負舉證責任。
五原告請求被告賠償之費用，是否應予准許，分述如次：
  (一)醫療費部分：原告請求被告給付醫藥費27,360元，就其中
    25,000元部分，被告不爭執，應予准許。至逾此部分之請求
    ，難認與被告之行為有因果關係，尚難准許。
  (二)工作損失部分：原告請求臥病2個月的工作損失60,000元，
    被告則只願給付1個月的薪資30,000元。經查：原告於刑事
    偵查中提出之國立台灣大學醫學院附設醫院92年7月5日診斷
    證明書記載：「診斷病明：右小腿挫傷、左肘擦傷　醫師囑
    言：病患於92年7月4日23時31分至本院急診，經診斷治療後
    ，於92年7月5日0時20分離院，宜於門診追蹤治療。」（見
    92年度偵字第22464號卷92年11月28日訊問筆錄及診斷證明
    )，又原告於刑事偵查中提出之亞東紀念醫院92年7月9日診
    斷證明書記載：「診斷：右踝挫傷併血腫、左前臂挫傷、四
    肢　處置意見：病人92年7月5日急診，7月9日門診，須休養
    1個月觀察」 (見台灣台北地方法院檢察署93年度調偵字第
    200號卷93年1月14日訊問筆錄及診斷證明)，此外，原告未
    舉證證明2個月無法工作，故原告請求30,000元之工作損失
    應予准許，逾此部分之請求無從准許。
  (三)看護費用部分：原告主張因為醫生叫其儘量不要走動，且手
    只能舉到肩膀，請丙○○準備3餐、整理家務，而請求受傷
    時起20日全日看護費用40,000元，被告則否認。經查：
    (1)原告之姊丙○○到場作證：「原告手腳都無法使力，只要
      一動就會痛，他受傷時我有去與他一起住，因他無法使力
      ，我過去幫忙家務，如煮飯、幫他洗澡等。與原告一起住
      大概20多天，幫忙整理房間、煮飯、幫他洗澡。在原告家
      裡這期間，我整天待在家裡，陪他聊天。」 (見本院卷第
      56-57頁)原告之配偶甲○○到場證稱：「原告7月4日受傷
      後，走路很困難，至少3個禮拜才恢復到可以在家裡走動
      ，但還是無法出門。」 (見本院卷第58頁)，惟丙○○、
      甲○○與原告屬至親，且原告所請求之看護費、計程車資
      ，係支付予丙○○、甲○○2人，故該2人所言原告傷勢部
      分，應有偏頗之虞，尚難採信。何況準備3餐、整理家務
      ，非屬看護之內容。
    (2)原告係受右小腿挫傷、左前臂挫傷、左肘擦傷、右踝挫傷
      併血腫之傷害，已如前述，衡情並無全日看護之必要。
    (3)此外，原告未舉證證明有受全日看護之必要，此部分請求
      不能准許。
  (四)勞動力減損部分：原告主張所受傷害造成無法勝任目前工作
    ，請求賠償200,000元之勞動力減損，被告則否認原告之勞
    動力有減損。民法第193條第1項固規定：「不法侵害他人之
    身體或健康者，對於被害人因此喪失或減少勞動能力或增加
    生活上之需要時，應負損害賠償責任。」惟原告並未舉證證
    明其確實因為被告之行為造成勞動能力減少，此部分請求不
    能准許。
  (五)慰撫金部分：原告主張受此無端撞擊，身體上之傷害、痛楚
    ，雖經治療部份可望復元，惟心理上無法揮去當時遭撞擊、
    推擠，恐怖之夢靨，夜夜為惡夢所困，日日精神恍惚，不能
    集中意志工作，請求給付慰撫金300,000元，被告則願給付
    20,000元。按不法侵害他人身體、健康、名譽、自由、信用
    、隱私、貞操，或不法侵害其他人格法益而情節重大者，被
    害人雖非財產上之損害，亦得請求賠償相當之金額，民法第
    195條第1項前段定有明文。而此慰撫金之核給標準固與財產
    上損害之計算不同，然非不可斟酌雙方身分、資歷與加害程
    度，及其他各種情形核定相當之數額，有最高法院51年台上
    字第223號判例意旨可供參照。本院審酌本件事故係被告駕
    駛自用小客車闖紅燈致右側車身擦撞原告所騎乘機車之車頭
    ，原告因此受有右小腿挫傷、左前臂挫傷、左肘擦傷、右踝
    挫傷併血腫等傷害，被告明知肇事後，未下車查看協助或報
    警處理，基於逃逸之犯意加速駛離，原告於事故發生時為38
    歲，教育程度為國中畢業，目前從事餐飲業，每月薪資
    30,000元，被告於事故發生時為42歲，教育程度為高工畢業
    ，從事服務業，每月薪資大約27,000元，並兩造之身分地位
    及原告痛苦之程度等實際狀況，認原告請求精神慰撫金
    300,000元尚屬過高，應以150,000元為適當公允，逾此數額
    之請求不能准許。
  (六)機車毀損部分：原告主張機車毀損如須修復，需35,000元，
    被告則願賠償22,000元。原告未舉證證明需35,000元之修復
    費用，則僅能就被告自認之22,000元予以准許，逾此部分之
    請求尚難准許。
  (七)交通費部分：原告主張原告受傷後連同當日急診及日後每次
    赴醫院就診，僱用原告之配偶甲○○計乘車，自92年7月4日
    起至94年3月30日止就醫交通費 (車資)22,010 元，又住家
    到公司來回20公里若騎機車油錢約15元，搭公車需90元，1
    個月約多花2,000元，92年9月起至93年12月買新機車止共16
    個月增加交通費32,000元，被告則否認。經查：依前揭診斷
    證明書記載，原告於92年7月4日急診、離院，宜於門診追蹤
    治療，須休養1個月觀察，故原告請求93年7月間搭乘計程車
    就醫之車資3,650元部分 (見本院卷第64頁)，應予准許，至
    其餘就醫交通費部分，因原告未舉證證明有該等就醫之必要
    ，不能准許。至原告以機車毀損而請求購買新機車前之上班
    交通費部分，由於原告僅能請求機車修理期間之交通費，而
    原告未舉證證明機車之修理期間係自92年9月至93年12月，
    故其請求該期間之增加交通費部分，不應准許。
六綜上所述，本件被告闖紅燈致原告受有右小腿挫傷、左前臂挫
  傷、左肘擦傷、右踝挫傷併血腫之傷害，原告請求之醫療費
  25,000元、工作損失30,000元、慰撫金150,000元、機車毀損
  22,000元、93年7月間就醫車資3,650元部分應予准許，其餘部
  分無從准許。從而，原告依據侵權行為損害賠償之法律關係，
  請求被告給付230,650元，及自起訴狀繕本送達之翌日即93年5
  月26日起至清償日止按年息5%計算之利息部分，為有理由，應
  予准許，逾此範圍之請求則為無理由，應予駁回。
七本判決所命給付之金額未逾500,000元，就原告勝訴部分，應
  依職權宣告假執行。被告陳明願供擔保免為假執行，核無不合
  ，爰酌定相當之擔保金額准許之。至原告敗訴部分，其假執行
  之聲請應予駁回。
八本件事證已臻明確，兩造所為之其他主張陳述並所提之證據，
  經審酌後，認均與本件之結論無礙，不再一一論述，併予敘明
  。
九結論：本件原告之訴為一部有理由、一部無理由，依民事訴訟
  法第79條、第389條第1項第5款、第392條第2項判決如主文。
中　　華　　民　　國　 　94 　　年　　8　　月　　8　　日
                  民事第五庭    法　官　周美雲
以上正本係照原本作成
如對本判決上訴，須於判決送達後20日內向本院提出上訴狀
中　　華　　民　　國　 　94 　　年　　8　　月　　8　　日
                       　　　　 書記官　黃菀茹
